【裁判字號】    97,審易,1880
【裁判日期】    980116
【裁判案由】    竊盜
【裁判全文】
臺灣桃園地方法院宣示判決筆錄        97年度審易字第1880號
公  訴  人  臺灣桃園地方法院檢察署檢察官
被      告  甲○○
            丙○○
共      同
指定辯護人  本院公設辯護人彭詩雯
上列被告因竊盜案件（起訴案號：97年度偵字第8170號），於中
華民國98年1 月16日下午5 時許，在本院第14法庭宣示判決，出
席職員如下：
          法  官  鍾雅蘭
          書記官  楊郁馨
法官起立朗讀判決主文、犯罪事實要旨、處罰條文、附記事項，
及告以上訴限制、期間並提出上訴狀之法院，且諭知記載其內容
：
一、主  文：
    甲○○收受贓物，處有期徒刑肆月；又結夥三人攜帶兇器竊
    盜，處有期徒刑玖月。應執行有期徒刑拾壹月。
    丙○○結夥三人攜帶兇器竊盜，累犯，處有期徒刑捌月。
二、犯罪事實要旨：
    甲○○前於民國89年間因施用第二級毒品案件，經本院以89
    年度壢簡字第1226號判決判處有期徒刑6 月確定；復於90年
    間因侵占案件，經本院以90年度自字第151 號判決判處有期
    徒刑6 月確定；於90年間又因連續施用第二級毒品案件，經
    本院以90年度易字第1512號判決判處有期徒刑1 年確定；於
    90年間繼因偽造貨幣案件，經本院以91年度訴字第103 號判
    決判處有期徒刑3 年4 月確定；於90年間再因無故持有殺傷
    力槍枝、收受贓物案件，經本院以92年度訴字第144 號判決
    各判處有期徒刑1 年2 月、併科罰金60000 元、5 月確定，
    與前開有期徒刑6 月、1 年、3 年4 月，經本院以93年度聲
    字第1665號裁定應執行有期徒刑6 年2 月確定，並與前開有
    期徒刑6 月接續執行，於96年4 月11日假釋併付保護管束出
    監，原應於98年1 月29日縮刑假釋期滿，惟前揭假釋嗣經撤
    銷。丙○○前於94年間因施用第一級、第二級毒品案件，經
    臺灣高等法院以95年度上訴字第2129號判決各判處有期徒刑
    1 年、8 月，並定應執行有期徒刑1 年6 月確定；復於95年
    間因轉讓第一級毒品案件，經臺灣板橋地方法院以95年度訴
    字第2519號判決判處有期徒刑1 年2 月確定；與前開有期徒
    刑1 年、8 月，經同院以96年度聲字第980 號裁定應執行有
    期徒刑2 年6 月確定，原應於97年10月11日期滿，惟前開3
    罪嗣並經臺灣板橋地方法院以96年度聲減字第4015號裁定各
    減刑二分之一並定其應執行之刑為有期徒刑1 年3 月確定，
    而於96年8 月13日執行完畢出監（於本案構成累犯）。詎二
    人均仍不知悔改，為下列犯行：(一)甲○○明知真實姓名年籍
    不詳綽號「阿弟」之人所持有車號6P-8833 號自用小客車係
    來路不明之贓車（該車係戊○○所有，於97年3 月15日晚間
    11 時30 分許，在新竹縣竹北市○○路○ 段150 巷186 號旁
    失竊），竟仍基於收受贓物之犯意，於97年3 月17日晚間12
    時許，在桃園縣某不詳處所，向「阿弟」借用收受做為代步
    工具使用。(二)於97年3 月18日下午某時，甲○○駕駛上開車
    輛搭載丙○○及丁○○（由本院另行審結），行經桃園縣龍
    潭鄉○○路36號空地時，甲○○提議竊取其他自小客車車牌
    ，渠等三人遂基於意圖為自己不法所有之犯意聯絡，由丙○○在旁把風，丁○○則持置於前開車內不知何人所有之可供
    作兇器使用之六角起子1 支，竊取財團法人桃園縣私立龍潭
    啟智教養院所有由乙○○保管之車號LS-3922 號車牌2 面，
    並將所竊得之上開車牌懸掛於上開自用小客車上使用。嗣於
    97年3 月19日下午3 時30分許，甲○○駕駛前開已懸掛LS-3
    922 號車牌之自用小客車搭載丙○○及丁○○，行經桃園縣
    龍潭鄉○○村○○路○ 段國道六隊部隊後方便道時為警查獲
    。
三、處罰條文：
    刑法第第349 條第1 項、第28條、第321 條第1 項第3 款、
    第4 款、第47條第1 項、第51條第5 款，刑法施行法第1 條
    之1 第1 項、第2 項前段。
四、附記事項：
    本案雖扣得六角起子及汽車鑰匙各乙支，惟車號6P-8833 號
    懸掛車牌號碼LS-3922 號之自小客車係被告甲○○向不詳姓
    名年籍綽號「阿弟」之成年男子處所收受之贓車，且扣得之
    物係車內所有之物，亦為被告甲○○否認為其所有，同案被
    告丁○○亦在本院審理中供稱該六角起子係車內之物，應該
    是甲○○所有，是被告等人間互為推諉，亦無證據證明此為
    被告甲○○所有，爰不宣告沒收，併此敘明。
五、協商判決除有刑事訴訟法第455 條之4 第1 項第1 款於本訊
    問程序終結前，被告撤銷協商合意或檢察官撤回協商聲請者
    ；第2 款被告協商之意思非出於自由意志者；第4 款被告所
    犯之罪非第455 條之2 第1 項所定得以協商判決者；第6 款
    被告有其他較重之裁判上一罪之犯罪事實者；第7 款法院認
    應諭知免刑或免訴、不受理者情形之一，及違反同條第2 項
    「法院應於協商合意範圍內為判決；法院為協商判決所科之
    刑，以宣告緩刑或2 年以下有期徒刑、拘役或罰金為限」之
    規定者外，不得上訴。
六、如有前述例外得上訴之情形，又不服本件判決，得自收受判
    決送達後10日內，向本院提出上訴書狀，上訴於第二審法院
    。
中    華    民    國    98    年     1    月    16    日
                        刑事庭  法  官  鍾雅蘭
以上正本證明與原本無異。
                                書記官  楊郁馨
中    華    民    國    98    年     1    月    17    日
附錄本案論罪科刑依據之法條：
中華民國刑法第349條
 （普通贓物罪）
收受贓物者，處3 年以下有期徒刑、拘役或5 百元以下罰金。
搬運、寄藏、故買贓物或為牙保者，處5 年以下有期徒刑、拘役
或科或併科1 千元以下罰金。
因贓物變得之財物，以贓物論。
中華民國刑法第321條
（加重竊盜罪）
犯竊盜罪而有左列情形之一者，處6 月以上、5 年以下有期徒刑
：
一、於夜間侵入住宅或有人居住之建築物、船艦或隱匿其內而犯
    之者。
二、毀越門扇、牆垣或其他安全設備而犯之者。
三、攜帶兇器而犯之者。
四、結夥三人以上而犯之者。
五、乘火災、水災或其他災害之際而犯之者。
六、在車站或埠頭而犯之者。
前項之未遂犯罰之。


司法院資訊處製作；財團法人民間司法改革基金會備份。
